臺灣臺中地方法院刑事判決　　　　　　　96年度易字第4487號
公　訴　人　臺灣臺中地方法院檢察署檢察官
被　　　告　甲○○
　　　　　　丙○○
　　　　　　戊○○
　　　　　　丁○○
　　　　　　乙○○
共　　　同
選任辯護人　陳鴻謀律師
上列被告等因賭博案件，經檢察官提起公訴（九十六年度偵字第
一九四三一號），本院裁定進行簡式審判程序，判決如下：
    主    文
甲○○共同意圖營利，聚眾賭博，處有期徒刑捌月。扣案之電腦
（含主機、螢幕、鍵盤）肆組、筆記型電腦貳臺、傳真機柒臺、
列表機貳臺、數據機臺、電子計算機壹拾貳臺、開獎對照表貳
張、六合彩帳單壹疊、六合彩簽單壹疊、帳冊肆本、計帳單伍張
、帳號姓名對照表壹張、空白簽單壹疊、碎紙機壹臺、碎紙壹包
、現金新臺幣捌萬貳仟伍佰元，均沒收。
丙○○共同意圖營利，聚眾賭博，處有期徒刑伍月，如易科罰金
，以新臺幣壹仟元折算壹日。扣案之電腦（含主機、螢幕、鍵盤
）肆組、筆記型電腦貳臺、傳真機柒臺、列表機貳臺、數據機
臺、電子計算機壹拾貳臺、開獎對照表貳張、六合彩帳單壹疊、
六合彩簽單壹疊、帳冊肆本、計帳單伍張、帳號姓名對照表壹張
、空白簽單壹疊、碎紙機壹臺、碎紙壹包、現金新臺幣捌萬貳仟
伍佰元，均沒收。
戊○○、丁○○、乙○○共同意圖營利，聚眾賭博，各處有期徒
刑肆月，如易科罰金，均以新臺幣壹仟元折算壹日。扣案之電腦
（含主機、螢幕、鍵盤）肆組、筆記型電腦貳臺、傳真機柒臺、
列表機貳臺、數據機臺、電子計算機壹拾貳臺、開獎對照表貳
張、六合彩帳單壹疊、六合彩簽單壹疊、帳冊肆本、計帳單伍張
、帳號姓名對照表壹張、空白簽單壹疊、碎紙機壹臺、碎紙壹包
、現金新臺幣捌萬貳仟伍佰元，均沒收。
    犯罪事實
一、甲○○基於在公眾得出入場所賭博及意圖營利提供賭博場所
    、聚眾賭博之犯意，自民國九十五年六月一日起，提供其原
    居住之臺中市○區○○街二八八號十四樓之一，作為公眾得
    自由出入之場所，聚集不特定多數人簽選號碼參與俗稱「香
    港六合彩」之賭博，並先後自九十五年七、八月間起，以月
    薪（下同）二萬元之代價，雇用與之有犯意聯絡之丙○○擔
    任接聽電話、記帳工作；自九十六年三月間起，以日薪一千
    五百元之代價，雇用與之有犯意聯絡之戊○○擔任記帳及校
    對客戶資料工作；自九十六年四月底起，以日薪一千五百元
    之代價，雇用與之有犯意聯絡之丁○○擔任接聽電話及傳真
    資料工作；自九十六年七月一日起，以月薪一萬元之代價，
    雇用與之有犯意聯絡之乙○○擔任接聽電話、記帳工作。其
    賭博方式為以香港六合彩開出之號碼做為對獎號碼，其號碼
    由一至四十九號計四十九個號碼，每期開出六個號碼及一個
    特別號，供賭客任意選擇組合簽注，賭客如簽中所開六個號
    碼中之兩號，每簽注七十三元，可得五千七百元之彩金（俗
    稱二星），如未簽中，則賭金歸甲○○所有，總計甲○○已
    從中獲利約三百萬元。嗣於九十六年八月二日晚間七時許，
    經警持本院核發之搜索票，前往甲○○位在臺中市○○區○○街七十七號之住處執行搜索，當場扣得甲○○所有供前揭
    賭博犯罪使用之傳真機一臺、計算機三臺、帳冊四本、記帳
    單五張、帳號姓名對照表一張等物；又於同日晚間七時四十
    分許，經警前往上址賭博場所執行搜索，當場扣得甲○○所
    有供前揭賭博犯罪使用或預備供賭博犯罪使用之電腦（含主
    機、螢幕、鍵盤）四組、筆記型電腦二臺、傳真機六臺、列
    表機二臺、數據機三臺、電子計算機九臺、開獎對照表二張
    、六合彩帳單一疊、六合彩簽單一疊、空白簽單一疊（預備
    供賭博之用）、碎紙機一臺、碎紙一包，及賭博犯罪所得現
    金八萬二千五百元，始悉上情。
二、案經彰化縣警察局移送臺灣臺中地方法院檢察署檢察官偵查
    起訴。
 　 理    由
一、本件被告甲○○、丙○○、戊○○、丁○○、乙○○於準備
    程序中，先就上開犯罪事實為有罪之陳述，且所犯係死刑、
    無期徒刑、最輕本刑為三年以上有期徒刑以外之罪，經本院
    告知簡式審判程序之旨，並聽取檢察官及被告之意見後，依
    刑事訴訟法第二百七十三條之一第一項之規定，裁定進行簡
    式審判程序，先此敘明。
二、上開犯罪事實，業據被告甲○○、丙○○、戊○○、丁○○
    、乙○○於警詢及偵審中坦承不諱，並有查獲現場照片十二
    張附卷可稽，及電腦（含主機、螢幕、鍵盤）四組、筆記型
    電腦二臺、傳真機七臺、列表機二臺、數據機三臺、電子計
    算機十二臺、開獎對照表二張、六合彩帳單一疊、六合彩簽
    單一疊、帳冊四本、計帳單五張、帳號姓名對照表一張、空
    白簽單一疊、碎紙機一臺、碎紙一包及現金八萬二千五百元
    等物扣案為憑，足認被告五人前揭自白應屬實情。本案事證
    已臻明確，被告五人犯行堪以認定。
三、查被告甲○○雇用被告丙○○、戊○○、丁○○、乙○○等
    人所經營之六合彩，如各組悉數簽滿，扣除賠獎，尚有餘利
    可得，其有營利之意圖甚明；又被告甲○○提供上址房屋供
    不特定多數人前來下注簽賭，該處為公眾得出入之場所，殆
    無疑義；而被告甲○○既意圖營利，提供上開場所聚眾賭博
    ，且身兼決定勝負於偶然變數之賭徒身分，與其他簽賭者同
    在公眾得出入之場所對賭，核被告五人所為，均係犯刑法第
    二百六十六條第一項前段之普通賭博罪、第二百六十八條前
    段之意圖營利供給賭博場所罪及同條後段之意圖營利聚眾賭
    博罪。另按刑事法若干犯罪行為態樣，本質上原具有反覆、
    延續延續實行之特徵，立法時既予特別歸類，定為犯罪構成
    要件之行為要素，則行為人基於概括之犯意，在密切接近之
    一定時、地持續實行之複次行為，倘依社會通念，於客觀上
    認為符合一個反覆、延續性之行為觀念者，於刑法評價上，
    即應僅成立一罪。學理上所稱「集合犯」之職業性、營業性
    或收集性等具有重複特質之犯罪均屬之，例如經營、從事業
    務、收集、販賣、製造、散布等行為概念者是（最高法院九
    十六年度台上字第一七二號刑事判決參照）。被告五人基於
    經營特定營業之目的，在同一地點，密集招徠不特定民眾前
    來下注簽賭六合彩，則渠等在公眾得出入場所賭博、意圖營
    利提供賭博場所及聚眾賭博之行為態樣，即分別具有預定數
    個同種類行為反覆實行之性質，屬法律上之集合犯，被告五
    人此等犯行各應評價為包括一罪。而被告五人自其前揭參與
    賭博犯罪之時起，與其他當時業已從事賭博犯罪之其餘被告
    ，各具有犯意聯絡及行為分擔，均為共同正犯。又被告五人
    以一行為觸犯上述在公眾得出入場所賭博、意圖營利提供賭
    博場所、聚眾賭博等三罪名，均為想像競合犯，應各從一重
    之意圖營利聚眾賭博罪處斷。爰審酌被告五人犯罪目的、違
    法經營時間之久暫、犯罪情節輕重、共同犯罪之角色分工、
    對於社會善良風俗所生危害、犯罪後均能坦承犯行之態度、
    被告甲○○經營六合彩賭博規模非小及獲利甚鉅、被告五人
    之智識程度等一切情狀，分別量處如主文所示之刑，其中被
    告丙○○、戊○○、丁○○、乙○○併均諭知易科罰金之折
    算標準，以示懲儆。
四、扣案之電腦（含主機、螢幕、鍵盤）四組、筆記型電腦二臺
    、傳真機七臺、列表機二臺、數據機三臺、電子計算機十二
    臺、開獎對照表二張、六合彩帳單一疊、六合彩簽單一疊、
    帳冊四本、計帳單五張、帳號姓名對照表一張、空白簽單一
    疊、碎紙機一臺、碎紙一包等，均為被告甲○○所有供前揭
    賭博犯罪使用或預備供賭博犯罪使用之物，業據被告甲○○
    於警詢及偵審中供承至明，現金八萬二千五百元則為被告甲○○前揭賭博犯罪所得之物，亦屬被告甲○○所有，應依刑
    法第三十八條第一項第二、三款之規定，宣告沒收。另被告
    丙○○、戊○○、丁○○、乙○○部分則依共犯共通原則，
    亦在其各自主文項下諭知沒收。其餘扣案之電腦一組（含主
    機、螢幕、鍵盤，係在被告甲○○位於臺中市○○區○○街
    七十七號住處所查扣），據被告甲○○於警詢時供稱為小孩
    使用，與賭博無關，另扣案之美國職棒簽賭傳真單一張，則
    與被告甲○○經營六合彩簽賭之犯罪態樣有別，且被告甲○○亦於警詢時表示非其所有，爰均不予宣告沒收。
據上論斷，應依刑事訴訟法第二百七十三條之一第一項、第二百
九十九條第一項前段，刑法第二十八條、第二百六十六條第一項
前段、第二百六十八條、第五十五條、第四十一條第一項前段、
第三十八條第一項第二款、第三款，刑法施行法第一條之一第一
項、第二項前段，判決如主文。
本案經檢察官顏淑惠到庭執行職務。
中　　華　　民　　國　　96　　年　　10　　月　　17　　日
                  刑事第七庭    法  官  高文崇
上正本證明與原本無異。
如不服本判決，應於送達後十日內向本院提出上訴狀（須附繕
本），上訴於台灣高等法院台中分院。
                                書記官  林淑慧
中　　華　　民　　國　　96　　年　　10　　月　　17　　日
附錄論罪科刑法條：
刑法第二百六十六條第一項前段：
在公共場所或公眾得出入之場所賭博財物者，處一千元以下罰金
。
刑法第二百六十八條：
意圖營利，供給賭博場所或聚眾賭博者，處三年以下有期徒刑，
得併科三千元以下罰金。
電子遊戲場業管理條例第二十二條：
違反第十五條規定者，處行為人一年以下有期徒刑、拘役或併科
新臺幣五十萬元以上二百五十萬元以下罰金。
